【裁判字號】    99,訴,1386
【裁判日期】    990520
【裁判案由】    毒品危害防制條例
【裁判全文】
臺灣板橋地方法院刑事判決              99年度訴字第1386號
公  訴  人  臺灣板橋地方法院檢察署檢察官
被      告  甲○○
上列被告因違反毒品危害防制條例案件，經檢察官提起公訴（99
年度毒偵字第1999號、第2131號），被告於準備程序中就被訴事
實為有罪之陳述，經本院合議庭裁定由受命法官獨任進行簡式審
判程序，判決如下：
    主  文
甲○○施用第一級毒品，累犯，處有期徒刑拾壹月。又施用第二
級毒品，累犯，處有期徒刑柒月。又施用第一級毒品，累犯，處
有期徒刑拾壹月。又施用第二級毒品，累犯，處有期徒刑柒月。
應執行有期徒刑貳年捌月。
    事  實
一、甲○○曾於民國93年間，因施用毒品案件，經本院以93年度
    毒聲字第390 號裁定送勒戒處所觀察、勒戒後，認無繼續施
    用毒品之傾向，於93年5 月5 日觀察、勒戒執行完畢釋放，
    並經臺灣板橋地方法院檢察署檢察官以93年度核退毒偵字第
    103 號為不起訴處分確定；復於上開觀察、勒戒執行完畢釋
    放後5 年內之96年間，因施用第一、二級毒品案件，經本院
    以96年度訴字第2881號判處有期徒刑8 月、4 月，各減為有
    期徒刑4 月、2 月，應執行有期徒刑5 月，嗣於96年11月15
    日確定，業於97年6 月25日執行完畢（於本案構成累犯）。
    詎甲○○猶不知悔改，分別為下列施用毒品犯行：(一)基於施
    用第二級毒品甲基安非他命之犯意，於98年10月12日晚間某
    時，在桃園縣桃園市○○路某遊藝場之廁所內，以將甲基安
    非他命置入玻璃球內燒烤後吸食煙霧之方式，施用甲基安非
    他命1 次，隨後另基於施用第一級毒品海洛因之犯意，以將
    海洛因摻入香煙內吸食之方式，施用海洛因1 次。嗣因另案
    通緝，於98年10月13日上午10時45分許，在其位於臺北縣鶯
    歌鎮○○○路1 號住所前為警緝獲，經警採集其尿液檢體送
    驗，結果呈現可待因、嗎啡、安非他命及甲基安非他命陽性
    反應；(二)基於施用第二級毒品甲基安非他命之犯意，於98年
    11月18日上午某時，在上址住所內，以將甲基安非他命置入
    玻璃球內燒烤後吸食煙霧之方式，施用甲基安非他命1 次，
    隨後另基於施用海洛因之犯意，以將海洛因摻入香煙內吸食
    之方式，施用海洛因1 次。嗣於98年11月18日下午11時40分
    許，在臺北縣中和市○○路855 號前為警查獲，經警採集其
    尿液檢體送驗，結果呈現可待因、嗎啡、安非他命及甲基安
    非他命陽性反應。
二、案經臺北縣政府警察局三峽分局及中和第二分局分別移送臺
    灣板橋地方法院檢察署檢察官偵查起訴。
    理  由
一、本案被告甲○○所犯係死刑、無期徒刑、最輕本刑為3 年以
    上有期徒刑以外之罪，其於準備程序中就前揭被訴事實為有
    罪之陳述，經受命法官告知簡式審判程序之旨，並聽取其與
    公訴人之意見後，本院認無不得或不宜改依簡式審判程序進
    行之情事，依刑事訴訟法第273 條之1 第1 項、第284 條之
    1 規定，裁定本案由受命法官獨任進行簡式審判程序；且依
    刑事訴訟法第273 條之2 及第159 條第2 項規定，不適用傳
    聞法則有關限制證據能力之相關規定，合先敘明。
二、上揭犯罪事實，業據被告於本院審理時均自白不諱，且被告
    於98年10月13日為警查獲後，經警採集其尿液檢體送鑑定，
    先以酵素免疫分析法（EIA ）初步檢驗，呈現鴉片類及安非
    他命類陽性反應，再以氣相層析質譜儀法（GC/MS ）確認檢
    驗，亦呈現可待因、嗎啡、安非他命、甲基安非他命陽性反
    應等情，此有臺灣檢驗科技股份有限公司於98年10月27日所
    出具報告編號UL/2009/A0597 號濫用藥物檢驗報告、臺北縣
    政府警察局三峽分局查獲毒品危害防制條例案姓名對照表各
    1 紙在卷可稽（見99年度毒偵字第2131號偵查卷宗第10、11
    頁，尿液檢體編號：L0000000號）；另被告於98年11月18日
    為警查獲後，經警採集其尿液檢體送鑑定，先以酵素免疫分
    析法（EIA ）初步檢驗，呈現鴉片類及安非他命類陽性反應
    ，再以氣相層析質譜儀法（GC/MS ）確認檢驗，亦呈現可待
    因、嗎啡、安非他命、甲基安非他命陽性反應等情，此有臺
    灣檢驗科技股份有限公司於99年1 月14日所出具報告編號UL
    /2010/10105 號濫用藥物檢驗報告、臺北縣政府警察局中和
    第二分局毒品案犯罪嫌犯人姓名及代碼對照表各1 紙附卷可
    參（見99年度毒偵字第1999號偵查卷宗第10、11頁，尿液檢
    體編號：T0000000號），足徵被告任意性之自白與事實相符
    ，應堪採信。再被告前於93年間，因施用毒品案件，經本院
    以93年度毒聲字第390 號裁定送觀察勒戒處所觀察、勒戒後
    ，認無繼續施用毒品之傾向，於93年5 月5 日觀察、勒戒執
    行完畢釋放，並經臺灣板橋地方法院檢察署檢察官以93年度
    核退毒偵字第103 號為不起訴處分確定；復於上開觀察、勒
    戒執行完畢釋放後5 年內之96年間，因施用毒品案件，經本
    院以96年度訴字第2881號判處有期徒刑8 月、4 月，各減為
    有期徒刑4 月、2 月，應執行有期徒刑5 月，嗣於96年11月
    15日確定，業於97年6 月25日執行完畢等情，此觀卷附臺灣
    高等法院被告前案紀錄表1 份即明。是以被告於93年間初犯
    施用毒品罪後，於初犯之觀察、勒戒執行完畢釋放後5 年內
    之96年間再犯施用毒品罪，已屬「5 年內再犯」之情形，而
    與毒品危害防制條例第20條所定，「初犯」或「5 年後再犯
    」始得以觀察、勒戒之保安處遇替代刑事追訴程序之要件不
    符，自應依毒品危害防制條例第23條第2 項規定，依法追訴
    、處罰。本案事證明確，被告犯行洵堪認定，應依法論科。
三、按海洛因及甲基安非他命分別係毒品危害防制條例第2 條第
    2 項第1 款及第2 款所明定之第一級毒品及第二級毒品。是
    核被告所為，係犯毒品危害防制條例第10條第1 項之施用第
    一級毒品罪（共2 罪）及同條第2 項之施用第二級毒品罪（
    共2 罪）。被告施用海洛因及甲基安非他命前後，持有海洛
    因及甲基安非他命之低度行為，均為施用之高度行為所吸收
    ，均不另論罪。被告所犯上開4 罪間，犯意各別，行為分殊
    ，應予分論併罰。被告有上述事實欄所載之科刑及執行紀錄
    ，此觀卷附臺灣高等法院被告前案紀錄表1 份即明，其於受
    有期徒刑之執行完畢後，5 年以內故意再犯本件有期徒刑以
    上之4 罪，俱為累犯，均應依刑法第47條第1 項規定加重其
    刑。爰審酌被告曾因施用毒品案件，經觀察、勒戒執行完畢
    釋放，並獲得不起訴處分之寬典（見卷附臺灣高等法院被告
    前案紀錄表），猶不知悔改，而再犯本件施用第一級毒品罪
    及第二級毒品罪，顯見其戒除毒癮之意志薄弱，惟其施用毒
    品係自戕行為，對他人法益尚無具體危害，兼衡被告之品行
    、智識程度、生活狀況、犯罪之動機、目的、手段、坦承犯
    行之犯罪後態度、檢察官就被告所犯施用第一級毒品罪各求
    處有期徒刑11月、施用第二級毒品罪各求處有期徒刑7 月等
    一切情狀，各量處如主文所示之刑，並定其應執行之刑，以
    資懲儆。
據上論斷，應依刑事訴訟法第273 條之1 第1 項、第299 條第1
項前段，毒品危害防制條例第10條第1 項、第2 項，刑法第11條
前段、第47條第1 項、第51條第5 款，判決如主文。
本案經檢察官張世聰到庭執行職務。
中    華    民    國    99    年     5    月    20    日
                  刑事第九庭    法  官    賴彥魁
上列正本證明與原本無異。
如不服本判決，應於判決送達後10日內，向本院提出上訴書狀，
並應敘述具體理由；其未敘述上訴理由者，應於上訴期間屆滿後
20日內向本院補提理由書（均須按他造當事人之人數附繕本），
「切勿逕送上級法院」。
                                書記官    楊文祥
中    華    民    國    99    年     5    月    20    日
附錄本案論罪科刑法條全文：
毒品危害防制條例第10條
施用第一級毒品者，處6 月以上5 年以下有期徒刑。
施用第二級毒品者，處3 年以下有期徒刑。

司法院資訊處製作；財團法人民間司法改革基金會備份。
